臺灣臺北地方法院刑事判決　　　　　　　　　　　　九十二年度易字第二三八０號
　　公　訴　人　臺灣臺北地方法院檢察署檢察官
　　被　　　告　甲○○
右列被告因毒品危害防制條例案件，經檢察官提起公訴（九十二年度毒偵字第一九四
七、二０七七號），及移送併案審理（九十二年度毒偵字第二二八五號），被告於本
院準備程序進行中，先就被訴事實為有罪之陳述，經本院合議庭裁定以簡式審判程序
審理，本院判決如左：
    主  文
甲○○連續施用第二級毒品，處有期徒刑柒月。
    事  實
一、甲○○於民國八十四年間，因違反麻醉藥品管理條例等案件，經本院八十四年度
    易字第六七三０號判決判處應執行有期徒刑一年二月，上訴後經台灣高等法院八
    十五年度上易字第二四０三號判決駁回上訴確定，於八十六年八月三十日縮刑期
    滿執行完畢（不構成累犯）；於八十七年間因施用毒品案件，經臺灣士林地方法
    院裁定送觀察、勒戒後，認無繼續施用毒品之傾向，由該院於八十七年九月二十
    五日以八十七年度簡字第一七三號判決免刑確定；於八十八年間因違反毒品危害
    防制條例施用毒品案件，經本院八十八年度毒聲字第二一四三號裁定送觀察、勒
    戒後，認無繼續施用毒品之傾向，由臺灣臺北地方法院檢察署於八十八年九月十
    五日以八十八年度毒偵字第三四０號為不起訴處分確定；於八十八年間不起訴處
    分確定後，復因違反毒品危害防制條例施用毒品案件，經本院八十八年度毒聲字
    第二四四九號裁定施以強制戒治，並經本院八十八年度訴字第一五三０號就施用
    第一級毒品部分判處有期徒刑八月、施用第二級毒品部分判處有期徒刑六月，應
    執行有期徒刑一年，上訴後經台灣高等法院八十九年度上訴字第五０三號判決駁
    回上訴確定；於八十九年間因違反毒品危害防制條例案件，經本院八十九年度訴
    字第九八八號判決判處應執行有期徒刑二年四月，上訴後分別台灣高等法院、最
    高法院駁回上訴確定，並與上開施用毒品案件經台灣高等法院合併定執行刑有期
    徒刑三年六月確定，於九十二年六月十三日縮短刑期假釋出監。仍不知悔改，於
    假釋期間，復基於施用第二級毒品安非他命之概括犯意，自九十二年八月二十八
    日起，至九十二年十月十三日止，多次在其友人位於台北市景美之住處，施用第
    二級毒品安非他命。嗣於九十二年八月二十九日、九月三十日、十月十四日受保
    護管束期間經採尿而查悉上情。
二、案經台灣台北地方法院檢察署檢察官偵查起訴及移送併案審理，因甲○○於本院
    準備程序進行中，就被訴事實為有罪之陳述，經裁定進行簡式審判程序。
    理  由
一、訊據被告甲○○對於右揭犯罪事實均坦承不諱（見本院九十三年二月二十三日準
    備程序筆錄、審判筆錄），且被告於九十二年八月二十九日、九月三十日、十月
    十四日所採集之尿液經檢驗後，均呈安非他命類陽性反應，有台灣檢驗科技股份
    有限公司濫用藥物尿液檢驗報告附卷可稽，被告出於任意性自白與事實相符，堪
    予採信。又被告於八十七年間因施用毒品案件，經臺灣士林地方法院裁定送觀察
    、勒戒後，認無繼續施用毒品之傾向，由該院於八十七年九月二十五日以八十七
    年度簡字第一七三號判決免刑確定；於八十八年間因違反毒品危害防制條例施用
    毒品案件，經本院八十八年度毒聲字第二一四三號裁定送觀察、勒戒後，認無繼
    續施用毒品之傾向，由臺灣臺北地方法院檢察署於八十八年九月十五日以八十八
    年度毒偵字第三四０號為不起訴處分確定；於八十八年間不起訴處分確定後，復
    因違反毒品危害防制條例施用毒品案件，經本院八十八年度毒聲字第二四四九號
    裁定施以強制戒治，於八十九年四月二十一日經本院裁定停止戒治，所餘戒治期
    間付保護管束，強制戒治期滿等情，有台灣高等法院被告全國前案紀錄表附卷足
    憑，被告於強制戒治期滿不起訴處分後五年內再犯施用毒品犯行，是本件事證已
    臻明確，被告犯行堪以認定，應依法論科。
二、核被告施用第二級毒品安非他命之行為，係犯毒品危害防制條例第十條第二項施
    用第二級毒品罪。被告持有安非他命係供自己施用，應為高度之施用毒品犯行所
    吸收，不另論罪。被告前後多次施用安非他命之犯行，時間緊接，構成要件相同
    ，顯係基於概括之犯意反覆為之，應依刑法五十六條連續犯之規定論以一罪，並
    加重其刑。移送併案審理部分（九十二年度毒偵字第二二八五號），與本件有連
    續犯裁判上一罪之關係，本院自得併予審理。爰審酌被告前曾因施用毒品觸法，
    並有如事實欄所載之犯罪科刑執行情形，有台灣高等法院被告全國前案紀錄表附
    卷可稽，其施用足以導致精神障礙、性格異常，甚至造成生命危險之毒品，戕害
    一己之身體健康，及其犯罪之動機、目的、手段、犯罪後之態度等一切情狀，量
    處如主文所示之刑。
據上論斷，應依刑事訴訟法第二百九十九條第一項前段、第二百七十三條之一第一項
，毒品危害防制條例第十條第二項，刑法第十一條前段、第五十六條，判決如主文。
本案經檢察官呂建興到庭執行職務
中      華      民      國    九十三    年    三       月     十        日
                                  臺灣臺北地方法院刑事第十一庭
                                      法  官  陳容正
右正本證明與原本無異。
如不服本判決，應於判決送達後十日內，向本院提出上訴狀。
                                      書記官  彭雅慧
中      華      民      國    九十三    年    三       月     十二      日
附錄本案論罪科刑法條全文
毒品危害防制條例第十條
施用第一級毒品者，處六月以上五年以下有期徒刑。
施用第二級毒品者，處三年以下有期徒刑。
